# 一致行动

提问人：cpab 时间：2017-08-20 16:00:55
公司A、公司B共同出资成立了公司C，公司A、公司B的出资比例分别为35%，25%。 公司A与公司B签订了一致行动协议，协议约定公司A与公司B要协商一致，并根据协商一致的结果进行表决。 公司A、公司B共同增资了公司D，公司A、公司B的出资比例分别为35%，25%。 公司A与公司B签订了一致行动协议，协议约定公司A与公司B要协商一致，并根据协商一致的结果进行表决。公司C向公司A及公司B购买了其持有公司D的股权。请教： 1 、 由于公司A及公司B签订的一致行动协议，是要双方共同协议一致。故公司A及公司B均不能将公司C、公司D纳入其合并报表。公司C向公司A及公司B购买了公司D的股权，也不能做为同一控制下企业合并进行处理。对吗？除非一致行动人协议中约定公司B按照公司A的意愿进行表决，才能作为同一控制下企业合并，对吗？ 2 、 如果将公司A、公司B换成自然人，公司C向自然人A及自然人B购买了其持有公司D的股权，也不能做为同一控制下的企业合并，除非一致行动人协议中约定自然人B按照自然人A的意愿进行表决，对吗？

回答人：chenyiwei
1 、A、B之间的一致行动协议应同时适用于C、D公司，并采用相同的决策规则（不论是双方协商一致，还是在出现意见分歧时按A的意思行事），在满足上述条件并符合“非暂时性标准”的前提下，C对D的收购可以认定为同一控制下合并。反之，应为非同一控制下合并。 2 、上述结论在A、B为法人或自然人时均成立。